【裁判字號】    96,訴,1128
【裁判日期】    970110
【裁判案由】    違反槍砲彈藥刀械管制條例
【裁判全文】
臺灣臺南地方法院刑事判決              96年度訴字第1128號
公  訴  人  臺灣臺南地方法院檢察署檢察官
被      告  甲○○
選任辯護人  彭冀湘律師
上列被告因違反槍砲彈藥刀械管制條例案件，經檢察官提起公訴
（96年度偵字第11080號），本院判決如下：
    主  文
甲○○未經許可，持有可發射子彈具有殺傷力之改造手槍，處有
期徒刑參年貳月，併科罰金新臺幣伍萬元，罰金如易服勞役，以
新臺幣壹仟元折算壹日。扣案之改造手槍壹枝（槍枝管制編號：
0000000000號，含彈匣壹個）沒收。
    事  實
一、甲○○明知非經主管機關許可，不得持有具有殺傷力之槍枝
    及子彈，仍於民國96年4、5月間某日，在臺南市○○○路旁
    某處，向一姓名年籍不詳僅知綽號「祥仔」之成年男子，以
    新臺幣（下同）5千元之代價，購買可發射子彈具有殺傷力
    之改造手槍1把（含彈匣1只，槍枝管制編號：0000000000號
    ）及具殺傷力之土造子彈6顆，無故持有之。其於購得上開
    槍彈後，先於不詳時間，在住家附近田園試射小鳥耗損5顆
    子彈，復於96年6月2日21時，在位於臺南縣佳里鎮○○○街
    35號2樓住處，因尚剩餘1顆子彈，甲○○將之裝填至該把槍
    枝，把玩時不慎誤扣板機走火，致其受有左大腿內側槍傷之
    傷害，經送醫救治。嗣警經其母劉素燕同意搜索，在其上開
    住處3樓陽台查獲改造手槍1把（含彈匣1只）。
二、案經臺南縣警察局佳里分局報請臺灣臺南地方法院檢察署檢
    察官偵查起訴。
    理  由
一、本件所有卷證資料，公訴人、被告及其辯護人均同意作為證
    據，均表示沒有爭執，且迄於言詞辯論終結前亦未聲明異議
    。本院審酌該證據資料作成時之情況，核無違法取證或其他
    瑕疵，且為證明本件犯罪事實所必要之重要關係事項，認為
    以之作為證據為適當，上開具傳聞性質之相關證據資料，自
    得作為證據。
二、上揭事實，迭據被告甲○○於警詢及偵審中坦白承認，核與
    證人劉素燕於警詢時證述情節大致相符。而上開扣案之槍枝
    ，經送內政部警政署刑事警察局鑑定結果，認係改造手槍（
    槍枝管制編號0000000000號，含彈匣一個）由仿BERETTA廠
    M9型半自動手槍製造之槍枝，換裝土造金屬槍管而成，擊發
    功能正常，可供擊發適用子彈使用，研判具殺傷力，有該局
    96年7月20日刑鑑字第0960092641號槍彈鑑定書及該局96年1
    1月9日函文在卷足憑。又被告已擊發之6顆子彈，5顆用於射
    殺小鳥，1顆擊傷自己大腿，經被告於本院審理時自承無誤
    ，且表示子彈均可擊發，況被告亦因槍枝走火，子彈射入左
    大腿內側，而前往財團法人奇美醫院就醫，有該院診斷明書
    、就醫證明、病例資料及受傷部位照片等附卷，既上開子彈
    均可擊發、且擊發後之動能得以穿透小鳥、自身大腿，當屬
    具有殺傷力之子彈。綜上足認被告上述自白與事實相符，是
    本件事證已臻明確，被告前揭犯罪行為堪以認定。
三、至被告辯護人主張：被告在犯罪行為尚未經發覺前，自行向
    警方供出伊持有槍彈、及槍枝所在位置，應有自首之適用云
    云。按犯人須在犯罪未發覺之前，向該管公務員告知其犯罪
    ，而不逃避接受裁判，方與刑法第62條規定之自首條件相符
    。而所謂發覺，並非以有偵查犯罪職權之機關或人員確知其
    人犯罪無誤為必要，祇須有確切之根據，對其發生嫌疑，將
    之列為偵查之對象，即得謂為已發覺，最高法院86年度台上
    字第1133號判決參照。本件依查獲員警李景隆於本院審理時
    證述「被告受傷的位置，依其經驗判斷，不像是被他人槍擊
    之情形，後來我們電請本局之同仁去現場勘驗，該名同仁表
    示現場並無發現彈殼，所以我們直覺認為被告應是自行槍支
    走火。之後，被告再度表示他真的是遭人槍擊，後來要進入
    手術房時，我看到被告受傷的角度與被告坐在機車上的位置
    ，更確認是不可能遭人槍擊的，我就請被告老實說，被告這
    時才承認是自己在玩槍時不小心走火的」等語（見本院96年
    12月27日審理筆錄第4頁），既被告受傷之原因、持有槍砲
    之犯行，早已在為員警懷疑，故而再度加以詢問受傷原因時
    ，被告方才吐實，顯見員警已發覺其持有槍彈，自行誤擊受
    有槍傷，當不符合自首之規定。
四、核被告之所為，係犯槍砲彈藥刀械管制條例第8條第4項之非
    法持有改造手槍罪，及同條例第12條第4項之非法持有子彈
    罪。被告以單1行為，同時持有改造手槍1枝及子彈6顆，觸
    犯上述2罪名，屬想像競合，應從一重依非法持有改造手槍
    罪處斷。爰審酌被告素行尚佳，且其持有具有殺傷力之槍彈
    ，對於社會安寧、人身安全造成之潛在性危害非輕，惟念其
    始終供承犯行，顯見悔意等一切情狀，量處如主文第1項所
    示之刑，並就罰金刑部分諭知易服勞役之折算標準。扣案之
    改造手槍一枝（槍枝管制編號：0000000000號，含其內彈匣
    一個），既經鑑定均認具有殺傷力，核屬違禁物，併依刑法
    第38條第1項第1款之規定宣告沒收。至於被告原持有之子彈
    6顆，分別已擊發（原因如前述），均已不復為完整之子彈
    ，已非屬違禁物，爰不併為沒收之宣告，附此敘明。
據上論斷，應依刑事訴訟法第299條第1項前段，槍砲彈藥刀械管
制條例第8條第4項、第12條第4項，刑法第11條前段、第55條、
第42條第3項前段、第38條第1項第1款，判決如主文。
本案經檢察官乙○○到庭執行職務
中    華    民    國    97    年    1    月    10     日
                  刑事第九庭    審判長法  官  賴純慧
                                      法  官  林勝利
                                      法  官  蔡奇秀
以上正本證明與原本無異。
如不服本判決應於收受本判決後10日內向本院提出上訴書狀，並
應敘述具體理由。如未敘述上訴理由者，應於上訴期間屆滿後20
日內向本院補提理由書狀（均須按他造當事人之人數附繕本）「
切勿逕送上級法院」。
                                      書記官  黃瓊蘭
中    華    民    國    97    年    1    月    10     日
附錄本案論罪科刑法條全文：
槍砲彈藥刀械管制條例第8條第4項
未經許可，持有、寄藏或意圖販賣而陳列第 1 項所列槍枝者，處
3年以上10年以下有期徒刑，併科新臺幣700萬元以下罰金。
槍砲彈藥刀械管制條例第12條第4項
未經許可，持有、寄藏或意圖販賣而陳列子彈者，處5年以下有
期徒刑，併科新台幣300萬元以下罰金。


司法院資訊處製作；財團法人民間司法改革基金會備份。
